Config:
  hfst:
    Gen: ../../../src/generator-gt-norm.hfst
    Morph: ../../../src/analyser-gt-norm.hfst
#  xerox:
#    Gen: ../../../src/generator-gt-norm.xfst
#    Morph: ../../../src/analyser-gt-norm.xfst
#    App: lookup

Tests:

# Huomaa
# yks. nominatiivi, illatiivi, essiivi, partitiivi: vahva aste, muut sijat heikkoasteisia
# yks. illatiivissa on pidentymä: 1. tavun vokaali pitenee ja konsonantiston l on puolipitkä
# Yksikön abessiivi: heikon asteen lyhentymä: 1. tavun vokaali lyhenee
# Monikon nominatiivi: vokaalimuutos 2. tavussa: â > a / _h
# Monikon komitatiivi: heikon asteen lyhentymä: 1. tavun vokaali lyhenee
# Mikäli 1. tavussa on diftongi ja keskuskonsonantistossa puolipitkä yksinäisvokaali, 1. tavun diftongi on pitkä. Se lyhenee em. kohdissa (y.abess. ja m.kom.): kieLâ; kie'lâttáá, kie'lâiguin
# Mikäli 1. tavussa on diftongi ja keskuskonsonantistossa kvalitatiivinen astevaihtelu, diftongi lyhenee y. abess. ja m. kom., samoin keskuskonsonantiston 1. osa: kuor'gâ; kuo'rgâttáá, kuo'rgâiguin



  Noun - sollâ:
    sollâ+N+Sg+Nom: sollâ
    sollâ+N+Sg+Gen: soolâ
    sollâ+N+Sg+Acc: soolâ
    sollâ+N+Sg+Ill: soolân
    sollâ+N+Sg+Loc: soolâst
    sollâ+N+Sg+Com: sooláin
    sollâ+N+Sg+Abe: solâttáá
    sollâ+N+Ess: sollân
    sollâ+N+Par: sollâd
    sollâ+N+Pl+Nom: soolah
    sollâ+N+Pl+Gen: soolâi
    sollâ+N+Pl+Acc: soolâid
    sollâ+N+Pl+Ill: sooláid
    sollâ+N+Pl+Loc: soolâin
    sollâ+N+Pl+Com: solâiguin
    sollâ+N+Pl+Abe: solâittáá

